智慧財產法院民事判決
                                    99年度民專訴字第27號
原      告　古河電氣工業株式會社
            （FURUKAWA ELECTRIC CO.,LTD.）
法定代理人　吉田政雄　　
訴訟代理人　黃馨慧 律師
　　　　　　李貞儀 律師（兼送達代收人）
　　　　　　林怡芳 律師
複代理人  　翁千惠 律師
被      告　超眾科技股份有限公司
法定代理人　吳宗　　　　
訴訟代理人　謝佩玲 律師
　　　　　　何娜瑩 律師
參  加  人　經濟部智慧財產局
法定代理人　王美花（局長）住同上
訴訟代理人　吳鴻鎮　　　
上列當事人間侵害專利權有關財產權爭議等事件，本院於中華民
國100年3月1日言詞辯論終結，判決如下：
    主  文
原告之訴及假執行之聲請均駁回。
訴訟費用由原告負擔。
    事實及理由
壹、程序方面：
    按訴狀送達後，原告不得將原訴變更或追加他訴；但請求之
    基礎事實同一、擴張或減縮應受判決事項之聲明者，不在此
    限，民事訴訟法第255 條第1 項第2 款、第3 款分別定有明
    文。查原告原起訴請求：(一)被告應給付原告新臺幣（下同）
    100 萬元及自起訴狀繕本送達被告之翌日起至清償日止，按
    年息5%計算之利息。(二)被告不得為製造、販賣或使用其所生
    產之Ultra-Thin（1.0mm ）2009產品或為其他侵害中華民國
    發明專利第121526號「散熱管及其加工方法」專利之行為。
    (三)被告應將其Ultra-Thin（1.0mm ）2009之產品及其他侵害
    原告中華民國發明專利第121526號「散熱管及其加工方法」
    專利之產品予以銷燬。(四)如受勝訴判決，原告願供擔保請准
    宣告假執行。嗣於99年5 月16日具狀就訴之聲明追加請求(五)
    「被告應將本民事判決書之主文、事實欄以5 號字體、不小
    於8 公分乘以24公分之篇幅刊登於經濟日報、工商時報、自
    由時報第1 版外報頭1 日，並負擔其費用。」（見本院卷一
    第281 頁），復於99年6 月29日具狀就訴之聲明(三)減縮為「
    被告應將其Ultra-Thin（1.0mm ）2009之產品予以銷燬。」
    （見本院卷一第341 頁背面）。經核上開訴之聲明(三)之變更
    係屬減縮應受判決事項之聲明，而上開訴之聲明(五)之追加，
    其請求之基礎事實則為同一，則揆諸首揭條文規定，應予准
    許，合先敘明。
貳、實體方面：
一、原告聲明求為判決：(一)被告應給付原告100 萬元及自起訴狀
    繕本送達被告之翌日起至清償日止，按年息5%計算之利息。
    (二)被告不得為製造、販賣或使用其所生產之Ultra-Thin（1.
    0mm ）2009產品或為其他侵害中華民國發明專利第121526號
    「散熱管及其加工方法」專利（下稱系爭專利）之行為。(三)
    被告應將其Ultra- Thin（1.0mm ）2009之產品予以銷燬。
    (四)如受勝訴判決，原告願供擔保請准宣告假執行。(五)「被告
    應將本民事判決書之主文、事實欄以5 號字體、不小於8 公
    分乘以24公分之篇幅刊登於經濟日報、工商時報、自由時報
    第1版外報頭1 日，並負擔其費用。並主張：
  (一)系爭專利原為訴外人日本公司鑽石電機股份有限公司（下稱
    鑽石公司）於87年12月1 日向我國經濟部智慧財產局（下稱
    智慧局）申請使用於筆記型電腦等之專利權，嗣鑽石公司與
    原告合併而消滅，系爭專利之申請人乃更正為原告，並於89
    年10月1 日由智慧局為專利之公告，專利權期間自89年10月
    1 日起至107 年11月30日止。
  (二)詎原告於起訴前發現訴外人宏碁股份有限公司（下稱宏碁公
    司）所生產銷售之型號MS2263筆記型電腦，其中散熱模組所
    使用之散熱管，有侵害系爭專利之情事，經購得該型電腦1
    部（機身號碼為LXPAZ00000000000000000），送財團法人經
    濟科技發展研究院智慧科學研究所鑑定該筆記型電腦內裝置
    之散熱管有無侵害本公司之專利權。經鑑定結果足認定上開
    散熱管，確有侵害系爭專利權之情事。
  (三)嗣經原告查明得知宏碁公司之上開筆記型電腦，係委由緯創
    資通股份有限公司（下稱緯創公司）所製造，而緯創公司在
    代工生產該型電腦所使用之散熱模組，係向大陸昆山巨仲電
    子有限公司（下稱昆山巨仲公司）購買（型號：JCI108114
    、CUSTOMER P/N：60.4 BT22.001 ）。昆山巨仲公司係由英
    屬維京群島CON QUER WISDOM CO. ,LTD. 間接投資，持股為
    百分之百，而CO NQUER WISDOM CO.,LTD.則為被告持股百分
    之百之子公司，昆山巨仲公司所交付緯創公司之散熱模組中
    所使用之散熱管Ultra-Thin（1.0mm ）2009，即係被告所製
    造，則被告所生產製造之散熱管有侵害系爭專利權之事實，
    實甚明確。
  (四)因被告於99年2 月4 日對系爭專利提出舉發，原告除於99年
    5 月7 日就被告所提出之舉發向智慧局提出答辯外，亦同時
    向智慧局申請更正系爭專利之申請專利範圍，更正之申請專
    利範圍計有第1 、2 、3 、5 、7 、14、15及16項，均係將
    原核准範圍進一步釋明或限縮以明確本案特徵，各項更正或
    限縮均無實質變更或擴大原核准公告之申請專利範圍。
  (五)系爭專利具新穎性、進步性：
  1.更正後之申請專利範圍第1項具新穎性、進步性：
    (1)更正後之申請專利範圍第1 項為「一種散熱管，包括：一
      扁容器，以及一從一桿、一平板或一篩孔選出內部形成操
      作流體回流通道的一芯，該芯被固定地配置在該容器的窄
      牆之間，以便至少在容器內部環境的寬度方向的兩側端部
      上形成蒸氣通道空間」。因中國大陸發明專利公告號CN00
      00000A號專利（下稱被證一）並未揭露更正後之申請專利
      範圍第1 項「容器內部環境的寬度方向的兩側端部上形成
      蒸氣通道空間」之技術特徵，與系爭專利更正後之申請專
      利範圍第1 項之技術特徵未完全相同，故更正後之申請專
      利範圍第1 項具有新穎性。
    (2)美國專利公告號US0000000 號專利（下稱被證二）並未揭
      示系爭專利更正後之申請專利範圍第1 項「內部形成操作
      流體回流通道的一芯」所載利用本身具有毛細現象以形成
      流體通道特性的芯。因此被證二與更正後之申請專利範圍
      第1 項之技術特徵由熟習該項技術者來判斷應認為並不相
      同。故系爭專利更正後之申請專利範圍第1 項之技術特徵
      並未為被證二所揭露，系爭專利更正後之申請專利範圍第
      1 項具有新穎性。
    (3)美國專利公告號US0000000 號專利（下稱被證三）揭露一
      種芯系統，其包含外殼、毛細管及具有至少一管狀結構的
      篩孔芯，此篩孔芯係與毛細管連接，此芯系統可用於冷氣
      壓縮機。以系爭專利而言，所欲解決的問題主要是在「散
      熱管薄型化」時才會產生；反觀被證三所欲解決之問題與
      散熱管薄型化並不相關，且其全部揭示內容均未提到採用
      扁平化的散熱管。因此當熟習此項技術者遭遇系爭專利所
      欲解決問題時，並不會參考被證三所揭示之內容，更不會
      將被證三之內容與被證一、被證二或其他引證文獻加以組
      合。換言之，被證三與被證一或被證二之組合並非可輕易
      完成，系爭專利相對於被證三及被證一或被證二應具進步
      性。此外，被證三散熱管內部之篩孔系統係由幹線結構14
      、管道15及偏壓裝置16共同組成，三者各自之結構及功能
      均有不同，因此構成了被證三之技術特徵。然而若將被證
      三之散熱管壓扁，則會破壞由幹線結構14、管道15及偏壓
      裝置16各自原本具有的功能及共同組成之篩孔系統，甚至
      造成散熱管內部的阻塞，因此被證三所揭示之技術特徵並
      不適用於薄型化之散熱管。且被證三根本未揭示、建議或
      有任何動機促使芯被固定地配置在該容器的窄牆之間，以
      便至少在容器內部環境的寬度方向的兩側端部上形成蒸氣
      通道空間的技術特徵。此外被證三所揭露之容器並非扁容
      器，其功能與本質上與系爭專利完全不同，若勉強壓縮被
      證三的容器，將無法實施。因此更正後之申請專利範圍第
      1 項無法由被證一或被證二及被證三所輕易思及，應具備
      進步性。
  2.更正後之申請專利範圍第2 項為一種散熱管，由下列組成：
    一第一管；至少一第二管，與該第一管比較下具有一相對小
    的直徑，該至少一第二管被插入該第一管，以便實質上被固
    定在該第一管的中央部份，該第一和第二管變平，以及一操
    作流體被放入該第一管，該散熱管在其相對端被密封。被證
    一所揭露的實施例（圖32） 中，第二管於第一管內部環境
    的寬度方向兩側不具有空間，而是由芯塞滿，此外中央的網
    孔部件亦不含有任何蒸氣通道空間，但更正後之申請專利範
    圍第2 項之第二管與第一管之間的空間可為蒸氣通道空間。
    因此被證一與更正後之申請專利範圍第2 項的技術特徵由熟
    習該項技術者來判斷應認為不相同。是以，被證一並未揭露
    更正後之申請專利範圍第2 項「第二管與第一管之兩端具有
    空間」之技術特徵，故更正後之申請專利範圍第2 項相較於
    被證一應具有新穎性。
  3.更正後之申請專利範圍第14項為「一種散熱管，包括：一扁
    容器，以及一被壓下牆，其中該被壓下牆由在實質上中央部
    份的至少一表面的軸方向連續壓下形成，以便至少在容器內
    部環境的寬度方向的兩側上設有空間。」，其設計之優點在
    於扁容器內軸方向（長度方向）有連續的被壓下牆，故該被
    壓下牆與容器內壁間會因為狹窄空間產生毛細管力。藉此，
    在放熱部凝結的操作流體會成為放熱部返回吸熱部的驅動力
    （具有一芯構造），而中華民國新型專利公告號342933號專
    利（下稱被證四）並無此結構及功能，被證四只揭露不連續
    的接合點，因此與更正後之申請專利範圍第14項之技術特徵
    不同。又被證四所揭露多個傳熱方向之技術特徵，與本項明
    確界定被壓下牆之只有一個特定熱傳方向在結構上及功效上
    並不相同。更正後之申請專利範圍第14項之所有技術特徵並
　　未為被證四所揭露，因而具有新穎性。
  4.更正後之申請專利範圍第15項為「一種散熱管，被用在一電
    子裝置中，其中一容器的一端被阻塞以作為一操作流體注射
    孔；該容器的另一端被加壓或焊接以被密封；該容器的至少
    一表面形成軸方向連續之一被壓下牆；該被壓下牆與一對立
    牆接觸，以便一環狀散熱管由該被壓下牆和該容器內牆形成
    ；以及該注射孔在一操作流體被注射後被密封。」，相較於
    被證四，更正後之申請專利範圍第15項因具有「該容器的至
    少一表面形成軸方向連續之一被壓下牆」之技術特徵，由熟
    習該項技術者來判斷應認為不相同，而具有新穎性。
  5.更正後之申請專利範圍第16項具有進步性：
  　(1)被證九與被證十所揭露之熱管，皆為不具有「芯」之散熱
    　管，其構造並非如系爭專利之「芯被固定地配置在該容器
      的窄牆之間，以便至少在容器內部環境的寬度方向的兩側
      設有空間」，而「芯」在熱管中，是專門做為液體通道之
      用，所以「有芯」熱管內操作流體的含量與「無芯」熱管
      內的液體含量，基於各自不同的內部運作原理，自會有不
      同的設計，被證九與被證十所揭示之「操作流體之體積比
      例」，僅為表示適合該種「無芯」構造的體積比例，被證
      九與被證十皆無記載任何可直接套用到具有其他構造的散
      熱管之教示內容，被證九與被證十所揭之技術內容，並無
      法使熟習本領域技術之人輕易聯想到可將被證九被證十之
      操作流體數量實施於被證一、二、三之有芯熱管之中。被
      證九與被證十所揭露熱管之結構與作用，與系爭專利有顯
　　　著不同，被證九或被證十並不足以提供發明所屬技術領域
 　　 中具有通常知識者將之與被證一、二、三結合之動機或啟
      發，故引證一、二、三、九及一、二、三、十之各種組合
      方式並非所屬技術領域中具有通常知識者所能輕易思及。
    (2)查被證十一所揭露之熱管為一「蛇行細徑熱管」，亦為不
      具有「芯」之散熱管，與系爭專利之「芯被固定地配置在
      該容器的窄牆之間，以便至少在容器內部環境的寬度方向
      的兩側設有空間」之熱管結構迥異，被證十一所揭之操作
      流體相關技術內容僅適用於該蛇行細徑熱管中。因此由於
      實質技術原理的差異，並無法使熟習本領域技術之人輕易
      聯想到可將被證十一之操作流體數量實施於被證一、二、
      三之有芯熱管之中。又被證十一之雖有揭示在第一構成要
      素「蛇行細徑通道熱管」所填封之操作流體量為佔該內容
      積的25% 至80% ，然其熱傳導原理為「顯熱」方式，與系
      爭專利熱管所利用之「潛熱」方式並不相同，兩者熱管內
      液體行為及可能的動作模式亦不相同，因此兩者在設計熱
      管內液體含量時需考慮的因素並無可相互參考之處。換言
      之，被證十一之散熱原理與被證一、二、三之散熱原理完
      全不同，熟習本領域技術之人並不會想到將被證十一之顯
      熱型熱管所使用之操作流體數量，實施於被證一、二、三
      之潛熱型熱管。再者，被證十一中並未揭示系爭專利更正
      後之申請專利範圍第16項「操作流體被圍住的量不小於該
      容器空間內體積的25% 」之技術特徵，被證十一既未揭露
      該技術特徵，顯然亦無法提供發明所屬技術領域中具有通
      常知識者可以將被證十一所揭操作流體相關技術應用到其
      他接近的先前技術即被證一、二、三的啟發，亦無動機將
      被證十一與被證一、二、三結合而揭露系爭專利更正後之
      申請專利範圍第16項之全部技術特徵。是以，被證十一所
　    揭露熱管之結構與散熱原理，與系爭專利有顯著不同，故
      被證十一並不足以提供發明所屬技術領域中具有通常知識
      者將之與被證一、二、三結合之動機或啟發，故被證一、
      二、三、十一之組合方式並非所屬技術領域中具有通常知
      識者所能輕易思及。
  6.更正後之申請專利範圍第17項具進步性：
    (1)系爭專利更正後之申請專利範圍第17項「如申請專利範圍
      第2 項所述之散熱管，其中該操作流體被圍住的量不小於
      該容器空間內體積的25 %」所揭示之技術特徵與更正後之
      申請專利範圍第16項，僅依附之獨立項有所不同，合先敘
      明。被證九與被證十所揭露熱管之結構與作用，與系爭專
      利有顯著不同，已如前述，故被證九或被證十並不足以提
      供發明所屬技術領域中具有通常知識者將之與被證一、二
      、三結合之動機或啟發，被證一、二、三、九、十或其各
      種組合方式既非所屬技術領域中具有通常知識者所能輕易
      思及，系爭專利申請專利範圍第17項之操作流體數量與比
      例，相較於前揭被證之組合顯具進步性。
    (2)被證十一所揭「顯熱」熱管之結構與散熱原理，與系爭專
      利有顯著不同，且未揭露系爭專利更正後之申請專利範圍
      第17項「操作流體被圍住的量不小於該容器空間內體積的
      25% 」之技術特徵，亦已如前述，被證十一顯無法提供發
      明所屬技術領域中具有通常知識者充足之教示，而得將被
      證十一與被證一、二、三加以結合。是以，系爭專利更正
      後之申請專利範圍第17項之操作流體數量與比例，相較於
      被證十一與被證一、二、三之組合屬非能輕易完成，因而
      具有進步性。
  7.更正後之申請專利範圍第16項與更正後之申請專利範圍第17
    項項之「容器空間」，係指「可供操作流體與蒸氣流動」之
    空間，於計算其體積時，自然不應將芯（或第二管）扣除，
    被告辯稱容器空間係指不含構件或第二管之空間云云，實已
    嚴重誤解系爭專利之技術內容。
  8.被證三與被證一或被證二之組合無法證明更正後之申請專利
    範圍第1項、第2項不具進步性：
    (1)被證三所揭露之芯束系統為一種即使溫度差很小也可以有
      效率的進行熱輸送之芯系統，通常係使用於熱交換器上。
      該芯系統具備：形成於容器內壁的壁毛細管；動脈，
      由複數個篩網（screen mash ）所構成之管；以及將動
      脈推壓至壁毛細管的壓迫(biasing) 構件。是以，被證三
      所揭示之芯束系統結構相當複雜，故該容器本身必須以「
      非扁平狀」為前提以容納上述之複雜結構；然系爭專利係
      專為兼顧「節省空間」與「操作流體還流效果優異」所設
      計之扁平熱管，被證一、被證二亦為扁型之熱管，因此，
      被證三之芯束系統之發明目的與結構組成，明顯與被證一
　　　、被證二之扁型熱管在技術原理上相互排斥而不相容，根
  　　本不能結合。
  　(2)被證三熱管之散熱原理係操作流體透過管（canal ）藉由
    　重力往下流，同時再以壁毛細管回送，而為確保操作流體
      有效率地流入壁毛細管，該熱管必須具備由篩網與管組成
      的動脈構造，及具有使動脈朝向壁毛細管側之壓迫構件（
      biassing means）；篩網本身並不具有使操作流體積極地
      在長度方向流動的功能，只有向管壁導流的功能，主要作
      為操作流體流動管道者為管壁之壁毛細管；然系爭專利或
      被證一、被證二中之芯則是作為熱管內操作流體在長度方
      向通道之用，兩者之「芯」在構造及功能上明顯不同。
  (六)系爭產品落入系爭專利更正後之申請專利範圍第1 至4 項、
    第16項、第17項之文義範圍，構成文義侵害：
  1.系爭產品落入更正後之申請專利範圍第1 項「桿、平板、篩
    孔」之技術特徵：
    (1)被告辯稱「篩孔」為一種網狀物之結構，然系爭專利申請
      專利範圍第1 項所使用之「篩孔」2 字，於字義上很明顯
      地僅為「具有孔洞或孔隙之結構」，並未限制這些孔隙需
      進一步構成「網狀」結構，因此，被告所辯與請求項文字
      之文義範圍明顯不符。
    (2)被證一、被證三及被證十九均非系爭專利發明人或創作人
      之其他專利、亦非系爭專利之母案、優先權案等相關前案
      ，被告援引該等非系爭專利發明人或創作人之其他專利、
      亦非系爭專利之母案、優先權案等相關前案實施例圖為外
      部證據主張限縮解釋「篩孔」僅限於被證一、被證三及被
      證十九之網狀物，自無可採。況系爭專利並無任何限定篩
      孔僅為網狀物之圖式，與被告援引之被證一、被證三及被
      證十九之實施例圖明顯不同。系爭產品之金屬束材並非平
      行的排列，而是互相交錯而形成孔隙，是以該金屬束材明
      顯係屬「具有孔洞或孔隙之結構」而落入更正後之申請專
      利範圍第1 項「篩孔」之技術特徵。
    (3)系爭專利申請專利範圍第1 項所謂「固定地配置」，明顯
      係指「束材配置於容器後之狀態係屬固定」，而非指束材
      插入容器之過程是否可自由移動，然將金屬束材置入容器
      之過程本在將金屬束材由容器之外部移動至容器之內部，
      故自不可能係以不移動束材之方式置入容器中，因此被告
      抗辯自無可採。又原告否認系爭產品之束材邊隙在容器之
      上、下板間有空間，且依系爭專利更正後之申請專利範圍
      第1 項之技術特徵為「以便『至少』在容器內部環境的寬
      度方向兩側上設有空間」，因此，被告以其產品之束材邊
      隙在容器之上、下板亦設有空間為由，主張並未落入系爭
      專利之上開技術特徵，亦無可採。另由系爭產品熱管之截
      面照片明顯可看出系爭產品之金屬線束係以被壓迫夾合於
      扁容器上下牆間之方式，而固定設置於扁容器內，且系爭
      產品之金屬線束既被固定於扁容器之上下牆間，散熱管在
      正常使用狀態下，該金屬束材並不會在容器內自由移動，
      與申請專利範圍第1 項「固定地配置在該容器的窄牆之間
      」之技術特徵完全相符。是以，系爭產品落入更正後之申
      請專利範圍第1 項「固定地配置在該容器的窄牆之間」之
      技術特徵。
  2.系爭產品落入更正後之申請專利範圍第2 項：
    被告援引教育部重編國語辭典修訂本，辯稱系爭專利更正後
    之申請專利範圍第2 項之「第二管」應限縮解釋為限於中空
    的圓柱形物體，然系爭專利更正後之申請專利範圍第4 項乃
    附屬於系爭專利更正後之申請專利範圍第2 項之附屬項，而
    系爭專利更正後之申請專利範圍第4 項已明確揭示「該第二
    管從一篩孔或編線形成」，更正後之申請專利範圍第4 項既
    已明確指出更正後之申請專利範圍第2 項之「第二管」係由
    篩孔或編線形成，依前開專利法施行細則之規定，其所依附
    之獨立項更正後之申請專利範圍第2 項之第二管之範圍自包
    含以篩孔或編線形成，至為明確，因此被告援引教育部辭典
    為外部證據主張將claim 2 之第二管限縮解釋為「中空圓柱
    形物體」，顯違反上開專利侵害鑑定要點明訂外部證據與內
    部證據有衝突時，應以內部證據為解釋依據之規定，顯無理
    由，被告據此違法之限縮解釋進一步主張系爭產品之線束並
    非中空圓形物體而未落入系爭專利更正後之申請專利範圍第
    2 項之「第二管」技術特徵云云，自無可採。而由系爭產品
    之圖片可清楚看出，系爭產品中之金屬束材除交錯形成具有
    孔隙之結構，固屬「篩孔」外，亦為金屬線束交叉組織而形
    成之「編線」結構，是被告熱管產品中之金屬束材當然落入
    系爭專利更正後之申請專利範圍第2 項之「第二管」技術特
    徵中。
  3.系爭產品落入更正後之申請專利範圍第3 項、第4 項：
    更正後之申請專利範圍第3 項、第4 項為更正後之申請專利
    範圍第1 項、第2 項之附屬項，乃分別進一步界定第1 項、
    第2 項之構件或第二管係由一篩孔或編線形成，系爭產品確
    實落入更正後之申請專利範圍第1 項、第2 項而構成文義侵
    害，已如前述，由系爭產品之圖片可清楚看出系爭產品之相
    當於「構件」或「第二管」之元件係由金屬線束所組成，且
    系爭產品中之金屬束材除交錯形成具有孔隙之結構，固屬「
    篩孔」外，該金屬線束亦係藉由將金屬絲交叉組織而成之「
    編線」結構。故系爭產品之金屬線束與更正後之申請專利範
    圍第3 項、第4 項「其中該第二管（實為構件之誤繕）從一
    篩孔或編線形成」、「其中該第二管從一篩孔或編線形成」
    之技術特徵完全相同，系爭產品確實落入更正後之申請專利
    範圍第3 項、第4 項而構成文義侵害。
  4.系爭產品落入更正後之申請專利範圍第16項、第17項：
    系爭專利更正後之申請專利範圍第16項、第17項分別依附於
    更正後之申請專利範圍第1 項、第2 項，故解釋更正後之申
    請專利範圍第16項、第17項之「容器空間」時，自然應以更
    正後之申請專利範圍第1 項、第2 項所揭示的「容器」為準
    ，更正後之申請專利範圍第1 項、第2 項所揭示之熱管內本
    即具有構件或第二管等元件，且該元件為熱管運作所不可或
    缺，倘欠缺構件或第二管等元件，熱管將失去操作流體管道
    ，進而無法藉由液體與蒸汽之循環流動達成散熱之功能，是
    以，於解釋熱管「容器空間」時，當然不可將構件（或第二
    管）移除之，被告所辯測量熱管容器空間應移除構件（或第
    二管）云云實屬主觀恣意之解釋，且未提出任何相關資料以
    實其說，實不足採信。又原告委請國立臺灣大學機械工程學
    系所進行之量測程序與結果並無任何違誤，足資證明系爭產
    品內工作流體與熱管管內體積之比例已超過25% ，顯已落入
    系爭專利更正後之申請專利範圍第16項與第17項之文義範圍
    ，構成文義侵害。
  (七)系爭專利原核准之申請專利範圍確有諸多不明確之處，原告
    始依據專利法第64條第1 項及審查基準之規定，將原核准範
    圍進一步釋明或限縮以明確本案特徵，且各項更正或限縮均
    無實質變更或擴大原核准公告之申請專利範圍，是以，原告
    所為更正洵屬合法有據。被告辯稱原告所為更正乃形式上以
    「不明瞭記載之釋明」為由，實質上卻係為克服系爭專利不
    備新穎性及進步性等要件之目的云云，顯係以原告提出更正
    之「動機」與「目的」，否定原告提出更正之合法性，洵屬
    無稽，不足採信。
  (八)就技術審查官所詢問題答覆如下：
  1.依據系爭專利說明書第16頁倒數第3 行以下，及第21頁第5
    行以下所載「又因為環狀散熱管構造被設置，當蒸氣通道必
    須被設定至非常小時，操作流體量可被設定為相對地大，也
    就是說，不小於容器的空間容積的25% ，以藉此加速由操作
    流體的中心沸騰導致的蒸發氣泡的壓力改變變化流動的產生
    ，以有效地進行熱傳播。」可知，當操作流體之數量被設定
    為不小於容器空間之25% 時，可保持適量之操作流體藉由吸
    收發熱部之熱能而蒸發並流向散熱部，再於散熱部凝結為液
    體後回流並不斷循環，大於容器空間25% 之操作流體數量設
    計，將使液體與氣體間之循環順暢，提升散熱之效能。
  2.系爭專利說明書內雖有記載熱管之製造方法可藉由放入心軸
    以固定第二管之位置，然更正後之申請專利範圍第2 項所界
    定之技術特徵為最終裝置之結構，說明書內所載關於系爭申
    請專利範圍中更正後之申請專利範圍第11項、第12項及第13
    項等製造方法項之實施例製造方法項之說明應不可用於限制
    非製造方法而屬裝置項之更正後之申請專利範圍第2 項之技
    術特徵，蓋更正後之申請專利範圍第2 項第二管並未限定需
    以系爭專利之更正後之申請專利範圍第11項、第12項及第13
    項之製造方法製造，因此，自不得以系爭專利說明書中關於
    製造方法項之實施例提到「心軸插入」即將更正後之申請專
    利範圍第2 項之第二管之內部。限縮解釋需為「中空」之結
    構。進一步言之，即使於製造方法使用心軸，惟該「第二管
    」亦非必須為「中空」方能於製造過程中使用心軸，只要第
    二管具有孔隙，即使非「中空」仍可於製造方法中使用心軸
    ，因此，自不得以說明書之製造方法使用心軸為由即將更正
    後之申請專利範圍第2 項之第二管之內部限縮解釋為「中空
    」之結構，反之，更正後之申請專利範圍第4 項既已明確指
    出更正後之申請專利範圍第2項之「第二管」可由篩孔或編
    線此等結構形成，顯已於請求項之文字中明確表示第二管並
    未限定為「中空」結構，且系爭專利說明書之圖式亦包含第
    二管為「中空」（第二圖）或「非中空」之圖式（第十、十
    一、十二圖），益證更正後之申請專利範圍第2 項之「第二
    管」並未限定其內部為「中空」之結構。此外，系爭專利說
    明書亦未有任何文字將更正後之申請專利範圍第2 項之「第
    二管」限定為管壁需為封閉而無孔隙之結構，甚且由上開專
    利說明書第18頁第17行至第21行及系爭專利更正後之申請專
    利範圍第2 項之附屬項更正後之申請專利範圍第4 項，亦明
    確說明更正後之申請專利範圍第2 項之「第二管」可由從篩
    孔或編線此等於內部或周圍均可能有孔隙之結構形成，因此
    ，更正後之申請專利範圍第2 項之「第二管」除未限制內部
    需為「中空」外，亦未限制其管壁需為封閉而無孔隙，因此
    ，自不得將更正後之申請專利範圍第2 項之第二管限縮解釋
    為內部為「中空」且管壁為封閉之元件。
  3.承上所述，更正後之申請專利範圍第4 項既已明確指出更正
    後之申請專利範圍第2 項之「第二管」可由篩孔或編線此等
    顯非「中空」而可能於內部或周圍有孔隙之結構形成，因此
    更正後之申請專利範圍第2 項之第二管之管壁並未限定需為
    封閉，但更正後之申請專利範圍第4 項中以篩孔或編線形成
    之第二管其管壁乃具有孔隙而非封閉。
  (九)被告具侵害原告系爭專利之故意過失：
  1.被告公司為資本額高達12億之上櫃公司，且為專業散熱模組
    廠商，筆記型電腦用之散熱管更為其主力產品，被告對散熱
    管相關技術自是知之甚詳，當無不知其所生產製造之散熱管
    已侵害同業專利之可能。
  2.被告辯稱其製造系爭侵權產品係基於實施自己之研發成果，
    主觀上並無侵害原告系爭專利之故意過失云云，然依據臺灣
    台北地方法院96年智字第73號判決意旨，顯認實施自己專利
    並不得作為未有侵害他人專利故意過失之抗辯。
  (十)原告依據專利法第84條第1 項、第3 項規定，自得請求排除
    、防止侵害與銷毀侵權產品：
    被告所生產製造之系爭產品確有侵害系爭專利，則原告依據
    專利法第84條第1 項、第3 項規定，請求被告不得為製造、
    販賣或使用其所生產之系爭產品或為其他侵害系爭專利之行
    為，並請求被告將其生產製造之系爭產品銷毀，洵屬合法有
    據。
  (十一)本件原告主張被告侵權之確切時點為2009年12月23日：
    原告係於2009年11月間發現被告製造系爭產品，涉嫌侵害原
    告所有系爭專利，遂於2009年11月13日由公證人陪同自市場
    上購入宏碁公司生產銷售之型號MS2263筆記型電腦，並送交
    臺灣經濟科技發展研究所進行專利侵害鑑定，嗣於2009年12
    月23日完成鑑定並出具鑑定報告確認系爭產品構成侵權，故
    本件原告主張被告侵權之時點為獲知鑑定結果認定構成侵權
    之時間點，亦即2009年12月23日。
  (十二)本件原告主張損害賠償金額之計算方式如下：
  1.被告為緯創公司之主要熱管供應商，緯創公司所製造之MS22
    63筆記型電腦內所使用的熱管，幾乎均為被告所供應。原告
    起訴主張被告「預估迄今已銷售30000pcs. 模組」係由緯創
    公司之銷售預估資料推測而得，至於「每一模組之售價為美
    金5 元」則係以系爭產品於業界之通常價格預估而得。
  2.次依專利法第85條第1 項第2 款規定，原告得請求被告賠償
    因銷售系爭產品所得利益之數額之損害賠償，因被告之侵害
    行為尚在持續，原告所受之損害仍持續擴大中，爰依民事訴
    訟法第244 條第4 項之規定，僅先以全部請求之最低金額即
    其中之100 萬元為一部之請求，並保留擴張請求數額之權利
    。
  (十三)原告依專利法第89條規定，請求被告應將本民事判決書之主
    文、事實欄以5 號字體、不小於8 公分乘以24公分之篇幅刊
    登於經濟日報、工商時報、自由時報第1 版外報頭1 日，並
    負擔其費用。
二、被告聲明求為判決：(一)原告之訴及假執行之聲請均駁回。(二)
    訴訟費用由原告負擔。(三)如為不利被告之判決，被告願供擔
    保，請宣告准予免為假執行。並抗辯：
  (一)系爭專利權不具有新穎性、專利性等取得專利權之要件，依
    法應予撤銷：
  1.系爭專利權原為鑽石公司於87年12月1 日向我國經濟部中央
    標準局（現改制為智慧局）提出專利申請，主張西元1997年
    12月9 日提申之JP361838、西元1997年12月25日提申之JP36
    9493及西元1997年12月24日提申之JP367414號等日本專利申
    請案之優先權，經審查後於89年10月1 日核准公告，並發給
    第121526號專利證書在案。而系爭專利經審查核准後，其申
    請專利範圍共27項，其中請求項第1 、2 、14、15、26 項
    為物品獨立項，請求項第11、12及13項為方法獨立項，其餘
    請求項為附屬項。然依據系爭專利權申請時所施行之83年1
    月21日公布之專利法規定，並相較於中國大陸發明專利公告
    號CN0000000A（被證一）、美國專利公告號US0000000 （被
    證二）、美國專利公告號US0000000 （被證三）以及中華民
    國新型公告第342933號（被證四）等專利權，系爭專利權顯
    然不具有新穎性、進步性等取得專利權之要件，依法應予撤
    銷。
  2.關於系爭專利申請專利範圍第1項：
    (1)被證一說明書第25頁第17至21行揭示：「如圖23和圖24所
      示，將芯(38A) 在容器(54)的縱向方向上設置為極細的線
      的束。這裡設置了三個芯束(38A) ，其中的一個一般設置
      在容器(54) 的橫向的中心，其餘兩個設置與容器54的兩
      側接觸地設置。另外，各個芯束(38A) 被夾持並固定在容
      器(54) 內 壁的上下面之間。」由此可知，系爭專利之散
      熱管與被證一之板式熱管道(53)相同；系爭專利之扁容器
      (10)與被證一之容器(54)相同且系爭專利之構件(28)與被
      證一之芯束38A 相同。是系爭專利申請專利範圍第1 項已
      為被證一所揭露，於申請前已見於刊物，違反核准時之專
      利法第20條第1 項第1 款規定。
    (2)依據被證二說明書第4 欄第3 至6 行之揭示：「最佳方式
      是使分隔壁(17)從上壁(12)延伸至下壁(13)且與本體(10)
      一體成型」，另從被證二圖2 可以明顯得知，本體(10)呈
      一扁狀，且在分隔壁(17)與本體(10)側端方向分別形成有
      空間。由此可知，系爭專利之扁容器(10)與被證二之扁狀
      本體(10)相同，系爭專利之構件(28)與被證二之分隔壁(1
      7)相同，且前述各元件的組合連接關係皆相同，故系爭專
      利第1 項所請之散熱管全部技術特徵已被被證二所揭露，
      不具新穎性；由於系爭專利之申請專利範圍第1 項於申請
      前已見於刊物，違反核准時之專利法第20條第1 項第1 款
      規定。
    (3)被證三所請係「用於冷凝器、蒸發器及熱管的重力輔助式
      毛細(wick)系統」專利案；依被證三第1 欄第6 至9 行揭
      示，被證三係關於一種用於蒸發器、冷凝器及熱管的毛細
      系統，依系爭專利說明書第4 頁第1 行，系爭專利是有關
      於一種熱輻射散熱管（heat pipe ），故系爭專利與被證
      三之技術領域相同。惟系爭專利申請專利範圍第1 項為熟
      習該項技術者組合被證一及三或被證二及三之下所能輕易
      完成，不具進步性。
  3.關於系爭專利申請專利範圍第2項：
    被證一專利說明書第30頁第9 至12行及圖30至32揭示：「製
    備具有圓形截面的管道(41)作為容器(54)的材料，如圖30所
    示。該管道41是厚度大約為0.4 至0.5mm的銅管。接著，將
    卷制為圓柱形狀的，外徑為管道(41)一半的網孔部件(90)軸
    向地插入管道(41)。」，由此可知，系爭專利之第一管(10)
    及第二管(20)分別與被證一之管道(41)和網孔部件(90)相同
    且被證一已揭露第一管(1 0) 和第二管(20)之相對應管徑特
    徵；又被證一專利說明書第30頁第21至24行揭露：「接著，
    對具有插入的芯(38)的管道進行壓扁步驟( 如圖31所示)。
    在該步驟中，能夠採用現有技術中公知的方法/ 裝置，例如
    將管道(41) 放倒，使其下側固定，並在縱向方向上均勻地
    壓其上側，達到網孔部件(90)的截面變形為橢圓形狀的程度
    。」、及第31頁第2 至6 行揭露：「在該壓扁管道(41)的步
    驟中，容器(54)在其內部受到網孔部件(90)的支撐，網孔部
    件(90)在其徑向方向上具有足夠的彈性，使得在管道41上下
    表面的橫向中心處( 或扁平部分) ，管道41不被縱向壓陷，
    如圖32所示，這樣，能夠容易地制備扁平的中空容器(54)。
    」之技術特徵。因此，系爭專利之第一管(10)及第二管之扁
    平狀形狀特徵亦已為被證一所揭露。再者，被證一第31頁第
    7 至9 行揭示：「利用焊接裝置或類似裝置密封壓扁的扁平
    管道(41)的兩個打開端，並在真空狀態下填充預定量的純水
    作為工作液體，完成整個過程。」，且系爭專利說明書第11
    頁第18行揭露了「注射如純水等的操作流體」，故系爭專利
    之操作流體與被證一之純水相同，為被證一所揭示，且系爭
    專利之「該散熱管在其相對端被密封」與被證一之「利用焊
    接裝置或類似裝置密封壓扁的扁平管道41的兩個打開端」相
    同。故系爭專利申請專利範圍第2 項於申請前已見於刊物，
    違反核准時之專利法第20條第1 項第1 款之規定。
  4.系爭專利申請專利範圍第3 、4 項與被證一相較顯然不具新
    穎性：
    (1)關於系爭專利申請專利範圍第3 項：
      系爭專利申請專利範圍第3 項為依附於第1 項的附屬項，
      是在第1 項之基礎上，進一步界定「第二管從一篩孔或一
      編線形成」之特徵，惟系爭專利申請專利範圍第1 項無第
      二管之技術特徵，顯然第1 項並無提供第3 項依附之前置
      基礎（antecedent basis），故第3 項顯有依附關係不明
      確之情形。設若第二管係指系爭專利申請專利範圍第1項
      之「由桿、平板或篩孔選出之構件」，依被證一圖29及被
      證一專利說明書第28頁第11至15行「根據如圖28和圖29所
      示的本發明第七實施方式的結構，設置一個網孔部件(90)
      ，作為一個網結構，一般在容器54的橫向中心位置，並在
      容器54的縱向方向上伸展。這裡所用的網孔部件(90)是通
      過將大約100 個網孔的不銹鋼鋼篩直接沿容器(54)內壁的
      上下面繞制為扁平圓柱狀而實現的。」之揭示，可知系爭
      專利申請專利範圍第3 項之篩孔及編線已為被證一所揭露
      ，不具新穎性。
    (2)關於系爭專利之申請專利範圍第4項:
      系爭專利申請專利範圍第4 項為依附於第2 項的附屬項，
      是在第2 項之基礎上，進一步界定「第二管從一篩孔或一
      編線形成」之特徵，然被證一圖29及被證一專利說明書第
      28頁第11-15 行「根據如圖28和圖29所示的本發明第七實
      施方式的結構，設置一個網孔部件(90)，作為一個網結構
      ，一般在容器54的橫向中心位置，並在容器54的縱向方向
      上伸展。這裡所用的網孔部件(90)是通過將大約100 個網
      孔的不銹鋼鋼篩直接沿容器(54)內壁的上下面繞制為扁平
      圓柱狀而實現的。」之技術特徵，可知系爭專利申請專利
      範圍第4 項之篩孔及編線已為被證一所揭露，而不具新穎
      性。
  5.關於系爭專利申請專利範圍第16項及第17項：
    (1)依被證九第 [0014] 段落之揭示可知，其在每個熱管單元
      或某些熱管單元之內表面中提供有芯，復依被證十第[001
      6]段落及圖9 可知，其熱管1 具有由溝槽11形成的作動液
      通道以及具有蒸汽通道17，可知被證九、十均揭示有利用
      毛細作用輸送流體之芯結構，此等熱管之操作原理亦與系
      爭專利相同，均為利用毛細作用之熱管，是原告主張「被
      證九及十所揭露之熱管，皆為不具有『芯』之散熱管」云
      云，顯係出於對被證九、十之技術內容錯誤之認知，為無
      可採。
    (2)又被證九、十之國際專利分類號為「F28D15/02 」，且被
      證一亦被歸類為「F28D15/04 」、被證二、三則分別被歸
      類為「F28D15/00 」及「F28D15/00 」，由此可知，被證
      一至三、九、十均歸類為「F28D」，且彼等之次類亦同為
      「利用中間傳熱介質或中間傳熱體之熱交換設備」。因此
      ，彼等之技術領域相同，且均為利用毛細作用輸送流體之
      熱管，是以熟習該項技術者從被證一、二、三、九及十之
      教示，具有合理動機將被證一或二組合被證九或十，或是
      將被證一或二組合被證三及九或十以輕易完成系爭專利申
      請專利範圍第16項及第17項，故系爭專利申請專利範圍第
      16項及第17項不具有進步性。
    (3)復依被證十一第[0014]段落可知，在第一構成要素中，欲
      定的驅動液被封入其通道空間中，該通道之剖面形狀是形
      成為一種半圓型剖面形狀，其中通道在與金屬板之間形成
      楔形突出空間1-5 的角邊。又依被證十一第[0019]段落可
      知，在第二構成要素中形成楔形突出空間2-5 ，且驅動液
      的彎液面則在楔形突出空間2-5 的角邊部分形成。再依被
      證十一第[0031]段落更可知，形成第一構成要素的蛇行細
      徑通道（tunnel）空間及形成第二構成要素的細徑通道空
      間，皆在兩端形成具有楔狀突起空間的橢圓或半圓的截面
      形狀，楔狀突起空間因相的變化而具有作為潛熱利用型式
      熱管的芯（wick）之作用效果。由此可知，該楔形突出空
      間1-5 及2-5 的角邊為具有以毛細作用輸送液體之結構，
      所用原理與系爭專利並無不同。
    (4)再者，依據被證十一申請專利範圍第1 項所揭示以及原告
      於準備書四狀所自承，被證十一之第二構成要素為一種潛
      熱型熱管。再依被證十一第[0035]段落可知，「潛熱型熱
      管」可在驅動液數量佔熱管內容量8%至50% 下操作，填充
      量為10% 至30% 時則可發揮良好的性能。因此，被證十一
      既已完全揭示此種「潛熱性熱管」之操作流體數量通常佔
      熱管容量為8%至50% ，能發揮較佳性能之數量則為10% 至
      30% ，故熟習該項技術者由被證十一之揭示可得到動機將
      其教示之潛熱型熱管中的操作流體數量應用在被證一、二
      、三之熱管，由此更加證明系爭專利申請專利範圍第16項
      及第17項已為被證十一所揭露，而不具進步性。
    (5)從被證十一專利說明書第[0034]段可知，當驅動液之比例
      小於20% 以下和大於85% 以上範圍時，熱管會驟降其輸送
      性能。再從被證十一第[0035]段落中可知，潛熱型熱管中
      的操作液體數量通常為8%～50% 等內容可知，為使熱管達
      到其功能，操作流體在熱管中之比例除有下限值之外，也
      應有上限值，且由原告於準備四狀中所陳之「封填之操作
      流體量若超過20% ，會因操作流體的表面張力讓通道內充
      滿封填物，操作流體之蒸氣會因而無法移動，使細徑通道
      熱管群2 喪失作為利用『操作流體之蒸發凝縮之潛熱』型
      之熱管的功能」可知，若操作流體之數量過大，將會影響
      蒸氣之流動；然遍查系爭專利說明書，僅有第21頁第2 段
      記載「當蒸氣通道必須被設定非常小時，操作流體量可被
      設定為相對地大，也就是說，不小於容器的空間容積的25
      % 」，系爭專利說明書及申請專利範圍對於操作流體之上
      限值毫無記載。故系爭專利於申請時顯有未揭露其必要技
      術之內容之情事，依系爭專利核准時之專利法第71條規定
      ，系爭專利申請專利範圍第16及17項因於其系爭專利說明
      書因未記載實施之必要事項，依法自有應撤銷之事由。
    (6)依專利法施行細則第18條第3 項規定：「附屬項應敘明所
      依附之項號及申請標的，並敘明所依附請求項外之技術特
      徵，於解釋附屬項時，應包含所依附請求項之所有技術特
      徵」，故系爭專利申請專利範圍第16項於解釋時自應包括
      所依附之第1 項之所有技術特徵。而系爭專利申請專利範
      圍第1 項未有提及任何有關「操作流體」之技術特徵，則
      系爭專利申請專利範圍第16項顯然欠缺前置基礎，將使系
      爭專利申請專利範圍第16項之實施成為不可能或困難，因
      此，系爭專利申請專利範圍第16項依系爭專利核准時之專
      利法第71條規定，亦具有依法應撤銷之事由。
    (7)原告固主張「當操作流體之數量被設定為不小於容器空間
      之25% 時，可保持適量之操作流體藉由吸收發熱部之熱能
      而蒸發並流向散熱部，再於散熱部凝結為液體後回流並不
      斷循環，大於容器空間25% 之操作流體數量設計，將使流
      體與氣體間之循環順暢」等語，惟原告亦自承「操作流體
      與蒸氣在可流通的空間內之相對比例，實係系爭專利技術
      的核心」等語，可知當操作流體之數量在容器內增加時，
      相對而言，則會壓縮蒸氣流動之空間，造成蒸氣流動之空
      間變小，而當蒸氣流動空間變為狹隘時，勢必會影響流體
      和氣體間之循環，亦會影響蒸氣和流體間之熱交換，反而
      造成散熱效率之降低。因此，操作流體在容器內之數量必
      有上限值之存在，然系爭專利說明書及申請專利範圍對於
      操作流體之上限值毫無記載，已有違反專利法第71條之情
      事，而有應予撤銷之事由存在。
  (二)系爭專利申請專利範圍有不應予更正之事由：
    依系爭專利核准時專利法第22條第3 項「前項申請專利範圍
    ，應具體指明申請專利之標的、技術內容及特點。」、同法
    施行細則第16條第2 項「獨立項應載明申請專利之標的、構
    成及其實施之必要技術內容、特點。」之規定，專利申請人
    於提出專利申請時自應當其必要技術特點載明於申請專利範
    圍中，若專利申請人於申請之時為求獲得較大之保護範圍，
    而未將必要技術特徵載明於申請專利範圍中導致申請專利範
    圍欠缺必要技術特徵，或因己之疏漏或其委任之代理人之疏
    失，導致申請專利範圍不明確，自不能日後經由更正方式導
    入申請專利範圍中，否則無疑將鼓勵專利申請人於提出專利
    申請時心存僥倖之心態，留待日後更正時予以補正，且如任
    由專利權人此舉之行為，無疑將架空專利審查機制；系爭專
    利於申請時係以外文本（即英文本）提出申請，對照系爭專
    利核准公告之系爭專利申請專利範圍第1 至3 、5 、7 、14
    至16項之中文與相對應之外文，系爭專利核准公告之系爭專
    利申請專利範圍第1 至3 、5 、7 、14至16項並無翻譯上之
    誤譯情事，是以系爭專利核准公告之申請專利範圍本即為申
    請人當時所欲請求保護之範圍，原告所為之更正實有諸多不
    符專利法第64條第1 項及第2 項之情事，不應准許。
  (三)原告主張宏碁公司所販售之型號「MS2263」筆記型電腦中所
    使用之散熱管，經財團法人經濟科技發展研究院智慧科學研
    究所鑑定結論為：委託單位所提供之「標示有『Acer』、『
    Aspire3935』字樣之筆記型電腦中所設置之散熱管產品，其
    對應內容應落入中華民國發明專利第121526號『散熱管及其
    加工方法』專利權範圍」云云。惟系爭專利申請專利範圍共
    27項，其中第1 、2 、11、12、13、14、15、24及26項均為
    獨立項，然而原告僅提供三頁之侵害鑑定研究報告書之鑑定
    摘要，對於待鑑定散熱管係侵害何一申請專利範圍項次及如
    何落入系爭專利之申請專利範圍，該侵害鑑定研究報告書之
    鑑定摘要付之闕如，僅憑該鑑定摘要，被告實難以判別系爭
    產品有無落入系爭專利權之申請專利範圍。而按民事訴訟法
    第277 條規定，原告對於被告所銷售之系爭散熱管產品是否
    構成侵權行為之積極事實應負舉證之責，原告就被告之系爭
    產品究竟如何侵害系爭專利權，應盡其舉證之責。又原告提
    起本件訴訟，乃要求被告賠償100 萬元，然卻在提起本件訴
    訟後，在工商日報及經濟日報等媒體上散佈被告侵害其所取
    得之系爭專利權，其公司提告求償2 億美元云云，其故意在
    公開媒體上誇大其起訴請求賠償之金額，意欲使外界誤認本
    件侵權行為極為重大，由此可見原告所為根本有刻意詆毀被
    告之商譽，藉此搶奪該等薄型散熱管產品之市場之惡意，原
    告有濫用權利之嫌。
  (四)被告所生產、銷售之系爭產品乃依照民國87年間研發完成之
    散熱管技術所製造之成品，被告於研發完成該散熱管技術後
    ，隨即於87年12月11日向智慧局申請新型專利，並於88年11
    月21日取得公告號375271號「圓形管壓扁成平板狀之熱管結
    構」新型專利權，而原告所有之系爭專利權則係於87年12月
    1 日申請，僅較被告向智慧局申請上開新型專利權之日提早
    10日而已。又系爭專利係於89年10月1 日公告核准，較被告
    取得上開新型專利權之時晚了將近一年，兩造申請專利權當
    時，專利法尚未採發明早期公開制度，故無論發明專利或新
    型專利，其申請案於提出申請後均係直接進入實質審查階段
    而不公開，若未經主管機關核准專利公告，任何人根本不可
    能就未經審查核准公告之專利申請案進行檢索。因此，被告
    於87年12月11日提出上開新型專利權申請之前，絕無可能已
    檢索到原告所申請之系爭專利權之存在及其內容，甚至於88
    年11月21日智慧局核准被告所申請之上開新型專利權時，被
    告仍無法查得系爭專利權之存在，由此足以證明被告在申請
    上開新型專利權至開始實施該專利權技術後，既未曾能得悉
    原告所申請之系爭專利權之存在及內容，系爭產品確係基於
    善意實施自己之研發成果所製造之成品。
  (五)被告於98年9 月間聞悉原告主張宏碁公司所銷售之型號MS22
    63筆記型電腦內之散熱管產品有侵害系爭專利權之虞時，被
    告本於以和為貴、維持商誼之原則，在得悉上情後，隨即停
    止生產該項散熱管產品，故原告提起本件訴訟時，被告早已
    停止生產、銷售上開型號MS2263筆記型電腦原所配置之散熱
    管，已無任何侵害原告系爭專利權之可能，原告要求被告不
    得製造、販賣或使用或為其他侵害系爭專利權之行為，應無
    理由。
  (六)再者，原告起訴空言指稱被告子公司昆山巨仲公司所生產之
    使用被告自民國98年開始生產Ultra-thin (1.0mm)2009至今
    預估至少已銷售30000pcs. 模組，每一模組之售價為美金5
    元，原告所受損害至少超過數百萬元，茲僅先就其中之100
    萬元為一部之請求云云，被告否認之。
  (七)原告依據專利法第89條規定，追加請求訴之聲明第5 項「被
    告應將本民事判決書之主文、事實欄以5 號字體、不小於8
    公分乘以24公分之篇幅刊登於經濟日報、工商時報、自由時
    報第1 版外報頭1 日，並負擔其費用」，惟依專利法第89條
    規定為文義解釋，被侵害人固有權聲請侵害人將判決書之全
    部或一部登報，惟其時間點應俟判決確定後，並以聲請法院
    裁定為方式，始足當之。而原告於本件訴訟起訴之始便向非
    終審法院之本院為命被告登報之請求，該項請求於法自有未
    合。
  (八)原告訴之聲明第二項及第三項不明確，涵蓋過廣之情事，因
    前揭訴之聲明中所指「Ultra-Thin (1.0mm)」，乃指厚度不
    超過1.0mm 之超薄型散熱管，故依照原告前揭聲明將會涵蓋
    被告所製造包括系爭產品在內之所有厚度不超過1.0mm 之散
    熱管產品，而詳究原告持以主張被告侵權之系爭專利之申請
    專利範圍，均未提及任何有關散熱管厚度不超過1.0mm 之技
    術特徵，顯見散熱管厚度不超過1.0mm 並不在系爭專利所保
    護之申請專利範圍內，則原告起訴遽而要求被告不得製作、
    販賣或使用其所生產所有厚度不超過1.0mm 之散熱管產品，
    且必須將原有厚度不超過1.0mm 之散熱管產品均予銷毀，該
    等請求非但已逾越系爭專利申請專利範圍，且有不明確之情
    事，甚有妨害被告在該散熱管產品市場之公平競爭之虞，該
    等請求自無理由。
  (九)又原告援引原證19之鑑定報告，主張被告所生產之系爭散熱
    管產品內之工作流體與熱管管內體積之比例為「31.648±3.
    108%」與「28.073±1.691%」，已落入系爭專利申請專利範
    圍第16項及第17項之文義範圍，構成文義侵害云云。惟依原
    告準備書二狀及原告所委託之鑑定機構國立臺灣大學機械工
    程學系所製成之鑑定報告記載可知，該鑑定單位對於系爭散
    熱管產品內之工作流體與熱管管內體積之比例量測步驟，乃
    是藉由先量測工作流體密度（Dwork ），及熱管在移除工作
    流體前後之重量差異，估算熱管中工作流體之體積（Vwork
    ）；接著再未除去熱管中的構件或第二管之情形下，直接將
    熱管填充滿水以量測熱管注滿水之總重（Wpipe_wet ），再
    予以烘乾以量測熱管（包含構件或第二管）之重量（Wpipe_
    dry ），藉此得到熱管管內之體積（Vpipe-inner=（Wpipe_
    wet －Wpipe_dry ）/ Dwater），如此得出系爭產品內工作
    流體與熱管管內體積之比例（Vwork /Vpipe - inner）。然
    觀系爭專利申請專利範圍第16、17項所載：「該操作流體被
    圍住的量不小於該容器空間內體積的25% 」，其「容器空間
    」應係指不含第1 項之構件或第2 項之第二管之空間，而非
    包含構件或第二管之空間為是。從而，該鑑定報告在計算熱
    管管內體積時，未將構件或第二管之體積予以扣除，顯有錯
    誤解釋申請專利範圍之情形。換言之，依系爭專利申請專利
    範圍第16、17項所載，於量測熱管管內體積時，應先扣除熱
    管中的構件或第二管，再將熱管填充滿水以量測熱管注滿水
    之總重（Wempty_wet），再予以烘乾以量測熱管（不含構件
    或第二管）之重量（Wempty_dry），藉此得到熱管管內之體
    積（Vempty= （Wempty_wet－Wempty_dry）/ Dwater），如
    此所得出系爭產品內工作流體與熱管管內體積之比例（Vwor
    k /Vempty ）方屬正確。是以，原告所委託之鑑定機構所製
    成之鑑定報告，因其錯誤解釋系爭專利申請專利範圍，致以
    錯誤的實驗流程步驟進行分析，該鑑定報告不足作為本件之
    證據。
  (十)系爭產品並未落入系爭專利核准時之申請專利範圍：
  1.系爭專利申請專利範圍第 1項之構件既僅限於桿、平板或篩
    孔且該構件被固定在容器窄牆之間，依專利侵害鑑定要點下
    篇第四節「解釋申請專利範圍之原則」第15點「解釋申請專
    利範圍時，擇一形式之用語應限定在其所記載之選項。」之
    規定，故自不得就該構件任為擴張解釋。而如前述，系爭產
    品是由金屬絲形成之束材，與篩孔有所不同，且系爭產品之
    束材並非以固定方式置於容器之上、下板間，故可以在容器
    上、下板及寬度方向上保有空間，由此可見系爭產品此部分
    之技術特徵與系爭專利申請專利範圍第1 項有所不同，系爭
    產品顯未落入原核准申請專利範圍第1 項之文義範圍，未構
    成文義侵害。
  2.系爭專利申請專利範圍第2項：
    系爭產品是由一扁容器及由金屬絲形成之束材形成，該扁容
    器及由金屬絲所形成之束材本質上即非一管狀物，且該束材
    是以可在容器上、下板間自由移動的方式而置於容器之上、
    下板間，並非以固定方式位在容器中央。因此，原核准申請
    專利範圍第2 項之文字意義並未完全對應表現在系爭產品中
    ，系爭產品自未落入原核准申請專利範圍第2 項之文義範圍
    ，當未構成文義侵害。
  3.依專利法施行細則第18條第3 項「附屬項應敘明所依附之項
    號及申請標的，並敘明所依附請求項外之技術特徵；於解釋
    附屬項時，應包含所依附請求項之所有技術特徵。」之規定
    ，在系爭產品並未落入原核准申請專利範圍第1 及2 項之文
    義範圍前提下，系爭產品自未落入依附於申請專利範圍第1
    及2 項之附屬項第3 、4 、16、17項之文義範圍。
  4.系爭產品並未落入系爭專利申請專利範圍第2 項及第4 項之
    範圍內，而未構成文義侵權：
    (1)系爭專利申請專利範圍第2 項「該至少一第二管被插入該
      第一管，以便實質上被固定在該第一管的中央部份」，已
      明確界定第二管與第一管之相對位置是在第一管的中央部
      份，由被告所提被證二十二之系爭產品X 光透視照片及被
      證二十七之系爭產品剖面圖式均可知，系爭產品之金屬束
      材並未在容器的中央部份。是以，系爭產品並無落入系爭
      專利申請專利範圍第2 項文義範圍。
    (2)依系爭專利說明書第15頁第2 段「第二管20以無氧銅或磷
      脫氧銅德的管材形成，其厚度大約0.12mm至0.25 mm ，且
      外徑從大約1.2mm 至3mm ，管材被切割成長度比第一管10
      中的容器12的實際長度小，且以內部空間被壓扁而成形」
      、第4 段「第二管20被暫時地固定在容器12內部的實質上
      中央部份…。如在第6 圖的形狀和如第5 圖的剖面狀態得
      到後，心軸30被取出」之記載及第5 圖可知，需使用心軸
      始能達到令第二管在第一管之中央部位之目的，故第二管
      之解釋應為中空管，若第二管未解釋為中空管時，則心軸
      要如何自第二管中抽出且達到第二管固定在第一管之中央
      部位之目的，因此，原告主張「只要第二管具有孔隙，即
      使非中空仍可於製造方法中使用心軸」云云，顯非可採。
    (3)又「管」之字面意義，依通常知識者之認知，本指「中空
      管」之意，而參酌均屬內部證據資料之系爭專利申請專利
      範圍第11項、說明書及圖式之揭露益加可支持在第2 項中
      之「第二管」係指「中空管」，被告援引此等內部資料做
      為解釋之依據，並無擴大申請專利範圍，且亦符合專利侵
      害鑑定要點之規定，是以，原告所稱不得將「第二管」解
      釋為「中空管」洵屬無據。
    (4)當獨立項不構成侵權時，根本無須討論附屬項，在系爭產
      品未落入第2 項文義範圍之前提下，自無落入第4 項之文
      義範圍，是以原告所稱系爭產品落入系爭專利「編線」之
      文義範圍，顯無可採。
  5.爭產品並未落入系爭專利申請專利範圍第16及第17項之文義
    範圍：
    (1)臺灣大學所出具之鑑定報告第10頁對於「工作流體重量」
      一欄係紀錄為「0.33±0.001g」，惟依其第10頁對於「熱
      管初始重量」及「熱管移除工作流體後重量」分別記錄為
      「9.285 ±0.001g」、「8.995 ±0.001g 」 可知，該「
      工作流體重量」顯然有計算上之錯誤發生，而應為「0.29
      ±0.001g」。是以，鑑定報告第8 頁及原告簡報第18頁主
      張P1管中工作流體與熱管內體積比例為「31.648±3.108%
      」顯不可採。
    (2)經被告實驗量測不具有金屬絲形成之束材的熱管容器空間
      之體積，P1管之平均值為「1.140ml 」，P2管之平均值為
      「0.771ml」。
    (3)臺灣大學所出具之鑑定報告第10頁對於「工作流體重量」
      具有計算上之錯誤發生，而應為「0.29±0.001g」，已如
      前所述。原告稱此係在謄寫報告書時謄錯云云，並另以原
      證二十六更正本主張P1管中工作流體與熱管內體積比例為
      「31.648±3.108%」，惟迄今被告尚未收到臺灣大學鑑定
      報告原始手抄本，實難以確認臺灣大學所出具之鑑定報告
      第10頁P1管中工作流體重量記載為「0.33±0.001g」係單
      純誤植。
  6.原告主張即使按照誤繕之量測結果，系爭產品均落入系爭專
    利申請專利範圍第16及第17項之文義範圍內云云。但「容器
    空間」應係指不含申請專利範圍第1 項之構件或申請專利範
    圍第2 項之第二管之空間，而非包含構件或第二管之空間，
    臺灣大學所出具之鑑定報告錯誤解釋系爭專利申請專利範圍
    第16及17項之「容器空間」，將申請專利範圍所未記載之事
    項併入解釋成為申請專利範圍之限制條件，故不可採。
三、本院依智慧財產案件審理法第17條第1 項規定裁定命智慧局
    參加訴訟，惟智慧局並未對於系爭專利權有無應撤銷之原因
    獨立提出攻擊防禦方法。
四、兩造不爭執之事項（見本院卷一第379頁）：
  (一)原告係中華民國發明專利第121526號「散熱管及其加工方法
    」專利（即系爭專利）之專利權人，專利權期間自89年10月
    1 日起至107 年11月30日止。
  (二)宏碁公司所銷售之型號MS2263筆記型電腦，係由緯創公司所
    製造，該型電腦中之散熱模組係由昆山巨仲公司售予緯創公
    司，而該散熱模組所使用之散熱管係由被告所製造、銷售予
    昆山巨仲公司。
  (三)昆山巨仲公司為被告之子公司。
五、本件兩造爭執事項（見本院卷一第437 頁及本院卷二第278
    至279 頁）：
　(一)系爭專利是否因不具進步性、新穎性有撤銷之原因？
  1.被證一或被證二是否可證明系爭專利申請利範圍第1 項不具
    新穎性?
  2.被證一、三之組合或被證二、三之組合是否可證明系爭專利
    申請利範圍第1 項不具進步性?
  3.被證一是否可證明系爭專利申請利範圍第2 至10項不具新穎
    性?
  4.被證四是否可證明系爭專利申請利範圍第14、15、20、21、
    22、23、26、27項不具擬制新穎性?
  5.被證十一是否可證明系爭專利申請專利範圍第16項、第17項
    違反核准專利時之專利法第71條第3 項之規定？
  6.被證一、九之組合或被證二、九之組合或被證一、三、九之
    組合或被證二、三、九之組合或被證一、十之組合或被證二
    、十之組合或被證一、三、十之組合或被證二、三、十之組
    合或被證一、十一之組合或被證二、十一之組合或被證一、
    三、十一之組合或被證二、三、十一之組合是否可證明系爭
    專利申請專利範圍第16項不具進步性？
  7.被證一、九之組合或被證二、九之組合或被證一、三、九之
    組合或被證二、三、九之組合或被證一、十之組合或被證二
    、十之組合或被證一、三、十之組合或被證二、三、十之組
    合或被證一、十一之組合或被證二、十一之組合或被證一、
    三、十一之組合或被證二、三、十一之組合是否可證明系爭
    專利申請專利範圍第17項不具進步性？
  (二)被告所生產製造之系爭產品是否落入系爭專利申請專利範圍
    第1 項、第2 項、第3 項、第4 項、第16項與第17項之文義
    範圍，構成文義侵害？
  (三)被告是否具侵害原告系爭專利之故意過失？
  (四)損害賠償金額如何計算？
  (五)原告可否依據專利法第84條第1 項、第3 項規定，自得請求
    排除、防止侵害與銷毀侵權產品？
六、得心證之理由：
　(一)系爭專利技術內容：
  1.系爭專利之先前技術：
  　筆記型個人電腦等的資訊電子裝置中，隨著如MPU 等的電子
　　元件越來越複雜化以及為了符合重量和厚度的減少的需求而
  　使熱密度變得非常高。為了符合需求，利用一薄板型散熱管
    ，用以從上述加熱元件輻射散熱。為了使散熱管變薄，不僅
　　需要降低在操作流體（operating fluid ）的蒸氣通道（va
  　por passage ）中的所需熱流率至一範圍（limit ），同時
    需在加工時放一心（core）以控制內區域的正確性，且使容
    器材料的厚度最後加工至非常小。然而，即使在上述想法被
    執行的場合中，先天上就有厚度減少的限制，因為容器必須
    承受從外側的機械壓力和隨著蒸氣和液體的兩相變化的內壓
    力，且因為一些由散熱管的開始（starting）特性導致的液
    體貯藏室（liquid reservoir）在散熱管的軸方向上部份地
    產生，而導致熱阻抗（heat resistance ）的增加。所以，
    習知並沒有厚度比大約1.5mm小的材料可被提供。
　2.系爭專利技術內容之摘要：
    系爭專利係提供一散熱管，即使在散熱管的厚度不大於1 mm
    的場合中，可得到良好的功效，及其加工方法。為了解決上
    述問題，根據系爭專利，在散熱管被加工中，已在一般加工
　　進行中被放入或取出的心被設計留在散熱管中，作為散熱管
  　中操作流體循環的芯（wick）的最理想構造（structure op
    timum ）。所以，可能提供一非常薄的散熱管，其厚度不大
    於1mm 且在熱傳播能力（heat transportability ）和熱阻
    抗性質上均出色，其代表圖示如附圖一所示。
  3.系爭專利申請專利範圍（公告本）：
　　第1項：一種散熱管，包括：一扁容器，以及一從一桿、一
  　　　　 平板或一篩孔選出的一構件，該構件被固定地配置
    　 　　在該容器的窄牆之間，以便至少在容器內部環境的
       　　寬度方向的兩側上設有空間。
　　第2項：一種散熱管，包括：一第一管；
　　　 　　至少一第二管，與該第一管比較下具有一相對小的
           直徑，該至少一第二管被插入該第一管，以便實質
           上被被固定在該第一管的中央部份，該第一和第二
           管被變平；以及一操作流體被放入該第一管，該散
           熱管在其相對端被密封。
    第3項：如申請專利範圍第1 項所述之散熱管，其中該第二
　　　　　　管從一篩孔或一編線形成。
　　第4項：如申請專利範圍第2 項所述之散熱管，其中該第二
  　　　　　管從一篩孔或一編線形成。
　　第16項：如申請專利範圍第1 項所述之散熱管，其中該操作
  　　　　　流體被圍住的量不小於該容器空間內體積的25%。
　　第17項：如申請專利範圍第2 項所述之散熱管，其中該操作
  　　　　　流體被圍住的量不小於該容器空間內體積的25%。
　(二)本件原告因被告99年2 月4 日對系爭專利提出舉發，而於同
    年5 月7 日向智慧局申請就系爭專利申請專利範圍第1 、2
    、3 、4 、16、17項之更正（註：申請專利範圍第2 、4 、
    17項未更正） ，惟其所為更正不應准許，茲分述如下：
  1.系爭專利申請專利範圍第1 項為「一種散熱管，包括：一扁
　　容器，以及一從一桿、一平板或一篩孔選出的一構件，該構
  　件被固定地配置在該容器的窄牆之間，以便至少在容器內部
    環境的寬度方向的兩側上設有空間。」，而原告擬將申請專
    利範圍第1 項更正為「一種散熱管，包括：一扁容器，以及
    一從一桿、一平板或一篩孔選出內部形成操作流體回流通道
    之一芯，該芯被配置在該容器的窄牆之間，以便至少在容器
    內部環境的寬度方向的兩側端部上形成蒸汽通道空間。」。
　2.系爭專利申請專利範圍第1 項之更正係界定一從一桿、一平
  　板或一篩孔選出之構件，另界定選出之構件需具備內部形成
    操作流體回流通道的一芯之特徵，其中原說明書或圖式僅對
    「管芯」內部形成操作流體回流之部分有所揭示，然申請專
    利範圍第1 項更正本之「桿或平版或篩孔之內部形成操作流
    體回流通道的一芯」之技術特徵，非屬申請時原說明書或圖
    式所揭示的內容，其已超出申請時原說明書或圖式所揭露的
    範圍。又系爭專利申請專利範圍第1 項正本將容器內部環境
    的寬度方向的兩側特定在「端部」，始形成「蒸汽通道空間
    」，然系爭專利申請專利範圍第1 項容器兩側的空間在前後
    之冷凝部與蒸發部，各有不同的流體特性表現，另參酌系爭
    專利說明書第21頁及第9 圖，可知其兩側並非唯一屬蒸汽通
    道空間，故系爭專利申請專利範圍第1 項更正本之關於蒸汽
    通道之界定，非屬之記載不明瞭之記載，且已變更公告時之
    申請專利範圍。是以，系爭專利申請專利範圍更正本第1項
    難謂符合專利法第64條第1 項第3 款及第64條第2 項之規定
    。
　3.系爭專利申請專利範圍第3 項為「如申請專利範圍第1 項所
  　述之散熱管，其中該第二管從一篩孔或一編線形成。」，原
    告擬將申請專利範圍第3 項更正為「如申請專利範圍第1 項
    所述之散熱管，其中該芯從一篩孔或一編線形成。」；系爭
    專利申請專利範圍第16項為「如申請專利範圍第1 項所述之
    散熱管，其中該操作流體被圍住的量不小於該容器空間內體
    積的25% 。」，擬更正為「如申請專利範圍第1 項所述之散
    熱管，其中一操作流體被圍住的量不小於該容器空間內體積
    的25% 。」，惟由於系爭專利申請專利範圍更正本第1 項並
    非屬准予更正之情形，其所依附之系爭專利申請專利範圍第
    3 項及第16項亦非屬可准予更正之情形。
　4.承上，本件應依系爭專利原公告本申請專利範圍第1 、2 、
  　3 、4 、16、17項為審究。
  (三)系爭產品是否侵害系爭專利申請專利範圍第1 、2 、　3 、
    4 、16、17項之分析：
  1.系爭產品係一種散熱管由一扁容器及由多股金屬絲編織線形
    成之長條型構件所構成，該長條型構件大致固定於扁容器之
    間，在容器內部環境的寬度方向的兩側上設有空間。一操作
    流體被放入該第一管該散熱管在其相對端被密封，其相關照
    片如附圖七所示。
  2.依兩造之陳述及所提出之相關資料，本院審酌後認定系爭專
    利申請專利範圍第1 、2 、3 、4 、16、17項之名詞解釋如
    附表一所示，並詳述如下：
  　(1)系爭專利申請專利範圍第1 項與第2 項為個別的獨立項，
    　因此就各獨立項所界定的技術特徵自應有所不同，其所界
      定之文字用語有差異時亦應作不同的解釋。其中系爭專利
      說明書中出現與散熱管內構件有關之字詞有一第二管、管
      芯（pipe wick ）、金屬線材料（wire material ）、芯
      促進材料（wire assistingmaterial）、板（plate）、
　　　桿（rod ）、篩孔；編線屬形成芯材的方式。又系爭專利
  　　說明書解釋其實施例及其內構件之桿、平板、管等係藉由
    　散熱管之截面特徵表示說明（見系爭專利第2 圖、第5 圖
      、第8 圖、第10圖、第11圖、第12圖、第17圖、第23圖）
      ，故字詞解釋時，其截面特徵應併同考量。
　　(2)兩造對於系爭專利申請專利範圍字義有爭執，故於解釋時
  　　應先參酌系爭專利說明書，其次才得以外部證據作為輔助
    　參考。對於系爭專利申請專利範圍第1 項之「桿」：原告
      民事準備六狀認為以字典解釋應為細長狀物體或細長型棍
      狀物，民事準備八狀中認為應界定為細長形狀，被告於民
      事答辯(八)中以通常知識之認知解釋為物體之長度遠大於寬
      度或高度者。本件將申請專利範圍第1 項之「桿」依系爭
  　　專利說明書及國語字典解釋為「細長型構件」。對於系爭
    　專利申請專利範圍第1 項之「平板」原告於民事準備八狀
      應為扁平形狀，被告於民事答辯八狀中基於通常知識之認
      知解釋為物體剖面具有寬度大於高度之矩形。本件將申請
      專利範圍第1 項之「平板」依系爭專利說明書及通常知識
      解釋為「構件之截面結構寬度大於高度且寬度方向具有一
      平行對邊」。對於系爭專利申請專利範圍第1 項之「篩孔
      」，原告於民事準備六狀應為具有孔洞或孔隙之結構，被
      告於民事答辯五狀中基於先前技術解釋為一種網狀物，網
      狀物中具有網孔空間以令流體流通。本件將申請專利範圍
      第1 項之「篩孔」依一般通常知識及字典解釋為「網狀物
      ，其上具大致相同的孔洞空間」。而僅有孔洞之構件並無
      大致相同孔隙之組成，則難稱之為篩孔。對於系爭專利申
      請專利範圍第1 項之「編線」，原告於民事準備六狀依國
      語辭典解釋為交叉組織線材形成結構，被告解釋為平面組
      織上具有特定纖維紋路或排列。本件將申請專利範圍第1
  　　項之「編線」，依一般通常知識及字典解釋為「交叉組織
    　之線材形成之結構」。對於系爭專利申請專利範圍第1 項
      之「管」原告於民事準備八認為不該當具有同心圓形狀之
      空間結構，並不限定中空才能為管，被告依國語字典解釋
      為中空之圓柱型物體。本件經參酌系爭專利說明書第11頁
      說明第二管之形成製作，係藉由琴鋼絲或磷黃銅的心軸30
      係在最後被取出的步驟以及國語字典的解釋，將申請專利
      範圍第1 項之「管」，依系爭專利說明書及字典解釋為「
      構件截面具有中空之結構」。
　　(3)另對於系爭專利申請專利範圍第16項及第17項容器內容間
  　　，原告測量熱管空間容積時，以包含容器內之構件量測，
    　被告主張測量熱管空間容積時，應移除容器內部構件計算
      。本件基於系爭專利申請專利範圍第16及第17項為附屬項
  　　，解釋時應包含獨立項所有之技術特徵，將申請專利範圍
    　第16及17項之「容器空間內體積」認為應包含容器內之構
      件，故測量熱管空間容積時，應包含容器內之構件。
　3.系爭專利申請專利範圍第2 項為「一種散熱管，包括：一第
　　一管；至少一第二管，與該第一管比較下具有一相對小的直
  　徑，該至少一第二管被插入該第一管，以便實質上被固定在
    該第一管的中央部份，該第一和第二管被變平；以及一操作
    流體被放入該第一管，該散熱管在其相對端被密封。」，標
    的為物之界定，然系爭專利申請專利範圍第2 項尚含「一第
    二管被插入該第一管」、「第一和第二管被變平」、「一操
    作流體被放入該第一管，該散熱管在其相對端被密封」，其
    應視為系爭專利申請專利範圍第2 項物之限定條件，造成結
    構上之改變亦屬比對之範疇。
　4.系爭專利申請專利範圍第1 項為獨立項，系爭專利申請專利
  　範圍第3 項及第16項為附屬於系爭專利申請專利範圍第1 項
    之附屬項。系爭專利申請專利範圍第2 項亦為獨立項，系爭
    專利申請專利範圍第4 項及第17項為附屬於系爭專利申請專
    利範圍第2 項之附屬項。以下分就系爭專利申請專利範圍第
    1 、3 、16項及第2 、4 、17項以兩群組說明。查原告於99
    年5 月2 日，提出自行對系爭專利申請專利範圍第1 至4項
    之侵權比對結果，對系爭產品之描述為銅絲間形成有篩孔狀
    空隙，認為系爭產品符合系爭專利申請專利範圍第1 項所界
    定的群組中選出「篩孔」構件。另於99年12月10日提出國立
    臺灣大學機械工程係微型機械與力學實驗室對系爭專利申請
    專利範圍第16項與第17項之量測報告。
　5.系爭產品與系爭專利申請專利範圍第1 項侵害鑑定分析：
　　經解析系爭專利申請專利範圍第1 項，可分為編號A 至E 共
  　5 個要件，分別為編號A 「一種散熱管，包括：」；編號B
    「一扁容器」；編號C 「一從一桿、一平板或一篩孔選出的
    一構件」；編號D 「該構件被固定地配置在該容器的窄牆之
    間」；編號E 「以便至少在容器內部環境的寬度方向的兩側
    上設有空間。」。而系爭產品亦可對應系爭專利申請專利範
　　圍第1 項之A 至E 之技術內容，其中編號A 對應技術內容為
  　「一種散熱管」；編號B 對應技術內容為「一扁容器」；編
    號C 對應技術內容為「一以多股金屬絲交錯纏繞形成之長條
    型構件相較於扁容器直徑較小」；編號D 對應技術內容為「
    多股金屬絲交錯纏繞構件，大致固定於扁容器中央部分」；
    編號E 對應技術內容為「在容器內部環境的寬度方向的兩側
    上設有空間。」，如附表二所示。
　6.系爭專利申請專利範圍第1 項「一種散熱管，包括：一扁容
  　器，以及一從一桿、一平板或一篩孔選出的一構件，該構件
    被固定地配置在該容器的窄牆之間，以便至少在容器內部環
    境的寬度方向的兩側上設有空間」其屬物之界定。又「…一
    從一桿、一平板或一篩孔選出的一構件…」為構件擇一形式
    之界定，對於系爭專利申請專利範圍第1 項編號C 所載「…
    一從一桿、一平板或一篩孔選出的一構件…」。原告自行侵
　　權技術比對之結果認為系爭產品符合系爭專利申請專利範圍
  　第1 項所界定的群組中選出「篩孔」構件，然由被告所提供
    之系爭產品相關照片其具有多股金屬線交錯纏繞之特徵，並
    未觀察到大致相同孔隙空間，故尚難符合篩孔之文義解釋。
    另原告認為三構件在定義有互為重疊之處，故系爭產品之多
    股金屬絲可認作桿、平板或篩孔。然以系爭專利申請專利範
    圍第1 項之構件既以擇一方式選擇，僅得由擇一選擇後的構
    件比對解釋系爭產品是否具有該特徵，由原告所提供之照片
    或被告提供之被證二十二X 光照片等觀察，僅系爭專利申請
    專利範圍第1 項之「桿」之文義解釋與系爭產品之特徵符合
    。是以，基於全要件分析，系爭產品之技術內容落入系爭專
    利申請專利範圍第1 項文義範圍。
　7.系爭產品與系爭專利申請專利範圍第3 項侵害鑑定分析：
　　系爭專利申請專利範圍第3 項界定為「如申請專利範圍第1
  　項所述之散熱管, 其中該第二管從一篩孔或一編線形成。」
    ，其係附屬項，解釋時應包含獨立項所有之技術特徵，然系
    爭專利申請專利範圍第1 項並未界定所稱之「第二管」結構
    ，本件既以系爭專利申請專利範圍之公告本為準，故其申請
    專利範圍第3 項之文字所界定之特徵仍屬應解讀的範圍，以
    其還原後之申請專利範圍第3 項進行文義解釋，系爭專利申
    請專利範圍第3 項具有第二管從一篩孔或一編線形成之界定
    ，但查系爭產品之多股金屬絲交錯纏繞結構欠缺第二管截面
    中空結構之特徵，故難認系爭產品落入系爭專利申請專利範
    圍第3 項之文義範圍，如附表三所示。
　8.系爭產品與系爭專利申請專利範圍第16項侵害鑑定分析：
　　系爭專利申請專利範圍第16項為「如申請專利範圍第1 項所
  　述之散熱管，其中該操作流體被圍住的量不小於該容器空間
    內體積的25% 。」，其係附屬項，解釋時應包含獨立項所有
    之技術特徵。其容器空間內體積之解釋，經還原系爭專利申
    請專利範圍第16項後，容器空間內體積自應包含從一桿或平
    版或篩孔選出的構件存在時之體積。故本項操作流體之量，
    應指扁容器含第1 項之選出之一構件存在時，工作流體佔熱
    管體積之剩餘空間不小於25％，是以原告所提之臺大機械工
    程學會之鑑定報告之計算方式應屬可採，經量測結果系爭產
    品之操作流體被圍住的量約為該容器空間內體積的28.9＋-2
    % ，故系爭產品落入系爭專利申請專利範圍第16項之文範圍
    ，如附表四所示。
　9.系爭產品與系爭專利申請專利範圍第2 項侵害鑑定分析：
　　經解析系爭專利申請專利範圍第2 項，可分為編號A 至G 共
  　7 個要件，分別為編號A 「一種散熱管，包括：」；編號B
    「一第一管」；編號C 「至少一第二管，與該第一管比較下
    具有一相對小的直徑」；編號D 「該至少一第二管被插入該
    第一管，以便實質上被固定在該第一管的中央部份」；編號
    E 「該第一和第二管被變平」；編號F 「一操作流體被放入
    該第一管」；編號G 「該散熱管在其相對端被密封」，而系
    爭產品對應系爭專利申請專利範圍第2 項之A 至G 之技術內
    容，其中編號A 對應技術內容為「一種散熱管」；編號B 對
　　應技術內容為「扁容器」；編號C 對應技術內容為「一以多
    股金屬絲交錯纏繞形成之長條型構件相較於扁容器直徑較小
    」；編號D 對應技術內容為「多股金屬絲交錯纏繞形成之長
    條型構件，大致固定於扁容器中央部分」；編號E 對應技術
    內容為「扁容器內含多股金屬絲交錯纏繞之長條型構件在扁
    容器內具有變平的結構」；編號F 對應技術內容為「扁容器
    中具有操作流體」；編號G 對應技術內容為「該散熱管扁容
    器兩端被密封」，如附表四所示。
　10.承上，其中編號C 、編號D 及編號E 界定之特徵使散熱管具
  　有結構上的改變，故系爭專利申請專利範圍第2 項編號C、
    編號D 及編號E ，在結構特徵上應為比對具有管壓平之結構
    ，由系爭產品之多股金屬絲之交錯纏繞截面結構，尚難觀察
    出其具中空管件壓平之結構特徵。再者，原告對於系爭產品
    為何具有管件變平結構亦未提供佐證，故系爭產品之技術內
    容難認落入系爭專利申請專利範圍第2 項文義範圍。另系爭
    產品既未落入獨立項第2 項之文義範圍，則亦難認為系爭產
    品落入依附於第2 項之系爭專利申請專利範圍第4 項及第17
    之文義範圍。綜上，系爭產品並未落入系爭專利申請專利範
    圍第2 項、第4 項及第17項之文義範圍。
  11.系爭專利申請專利範圍第3 項以其還原後之技術特徵與系爭
    產品進行比對，亦難認系爭產品落入系爭專利申請專利範圍
    第3 項之文義範圍。且因本件原被告僅爭執系爭產品是否落
    入系爭專利申請專利之文義範圍，並未主張均等範圍，故本
    件不進一步分析是否均等侵權。然系爭產品落入系爭專利申
    請專利範圍第1 項及第16項之文義範圍。是以，本院以下續
    就被告主張系爭專利申請專利範圍第1 項及第16項有無效之
    原因為審酌。
  (四)被告主張專利無效抗辯之證據：
  1.被證一為西元1996年8 月14日公開之大陸專利CN0000000A號
　  專利案，其係個人計算機冷卻裝置，該個人計算機包括一個
    其內具有熱產生電子元件的機身，以及一個經鉸鍊以可打開
    方式與個人計算機機身連接的鍵盤部分第一熱管道的一個端
    部以導熱方式與電子元件連接，第二熱管道的一個端部沿安
    裝在鍵盤部分的電磁絕緣板設置，兩個熱管道通過鉸練以導
    熱方式相互相對轉動地連接，其代表圖示如附圖二所示。
  2.被證二係西元1995年11月14日公告之美國第5465782 號專利
    案，其代表圖示如附圖三所示，其係一種「高效能均能管」
    包含一板狀本體，其內部形成一中空封閉的內部腔室，此本
    體具有一上壁及一下壁及一前端與一後端；而且本體10的內
    壁中具有產生毛細作用的多個槽溝，每一槽溝從前端14延伸
    至後端15；在內部腔室設有至少一分隔壁，該分隔壁從本體
    的前端延伸至後端且平行本體的溝槽16，但與本體的前端或
    後端之間保持一適當距離以形成一流體通道18；分隔壁17從
    本體10的上壁12延伸至下壁13，而將內部腔室11分隔成至少
    兩個流體區域，該等流體區域藉由流體通道而相互連接。
  3.被證三為西元1977年4 月26日美國專利第4019571 號專利案
    ，其代表圖示如附圖四所示，係一種用於冷凝器、蒸發器及
    熱管的重力輔助式毛細系統，其包括一毛細系統12，其包含
    多層是幹線結構14，內部界定的管道15及網狀結構16，該網
    狀結構16可以用以壓迫幹線14，使其緊靠殼體10的內壁上所
    形成的毛細管壁18。另圖1c中則將毛細結構進一步包括有幹
    線結構14a 與14b ，其包含多個篩網層，各篩網層分別有管
    道15a 與15b ，這些幹線利用網狀結構16彼此相連成一體成
    型，以壓迫這些幹線緊靠毛細管壁18；這些幹線是藉由滾壓
    單層篩網的二編線所形成。
  4.被證九係西元1993年6 月18日公開之日本實開平5-45464號
    專利案，代表圖示如附圖五所示，其說明書〔0007〕段譯文
    揭示圖1 之連續熱管包括由銅合金組成的圓管形狀容器，將
　　容積率25% 左右的作動液2 分別封入各熱管單元1 內，經由
    在平面放熱面30上加工之封止接合部3 ，而另各熱管單元之
    兩側邊位於一列上，封止部31係形成於整個容器的兩端上，
    且每個熱管單元1 是在封止部31兩側亦為相當平的放熱面30
    上加工而成的。
  5.被證十為西元1995年8 月1 日公開之特開平00000000號專利
    案，為一種扁平熱管之製造方法，其在專利說明書〔0016〕
    段揭示在扁平熱管1 中，作動液a 的體積比例為佔熱管1容
    量的約25％且其（作動液總量）幾乎等於在每個溝槽11之間
    的總容量。熱管1 具有由溝槽11所形成的作動液通道（圖9
    見本院卷(二)第24頁）以及具有由前述膨脹所產生的蒸汽通道
    17。
  6.被證十一係西元1997年12月22日公開之日本特開平00000000
    號專利案，其代表圖示如附圖六所示，其專利說明書第〔00
    34〕號段落揭示第一構成要素的平版式熱管所內置的蛇行細
　　徑通道熱管1 ，係應用專利第1967738 號（環形細管熱管）
  　，因此可藉由填入相同量的驅動液，以發揮完全相同的特性
    ；換言之，為了確實發揮其特性，同於蛇行細管熱管一樣，
    雖然藉由其通道徑、蛇行蜿蜒數、所需熱輸送量等所選擇的
    比例不同，但須填封佔該內容積25-80%容積的驅動液；當此
    作動液小於20% 以下和大於85% 以上範圍時，會驟降其熱輸
    送性能，而幾乎喪失作為蛇行細管熱管的功能；其主因在於
    ，因驅動液所擴大的氣相部壓縮性，而吸收了發生於受熱部
    的振動及循環能源，而造成無法在細管內傳播壓力波。
  (五)系爭專利申請專利範圍第1 項不具新穎性進步性，申請專利
    範圍第16項不具進步性：
  1.被證一否可證明系爭專利申請利範圍第1 項不具新穎性：
　　(1)系爭專利係於87年12月1 日申請，89年10月1 日公告，優
  　　先權日為1997年12月9 日，日本00000000號。1997年
    　12月24日，日本00000000號。1997年12月25日，日本00
      000000號，故其是否有應專利無效之情事，自應以核准審
      定時所適用之83年1 月21日修正公布之專利法為斷，合先
      敘明。
　　(2)系爭專利申請專利範圍第1 項係「一種散熱管，包括：一
　　　扁容器，以及一從一桿、一平板或一篩孔選出的一構件，
　　　該構件被固定地配置在該容器的窄牆之間，以便至少在容
 　　 器內部環境的寬度方向的兩側上設有空間。」。
　　(3)被證一為西元1996年8 月14日公開之大陸專利CN0000000A
  　　號專利案，其公開日早於系爭專利優先權日，與系爭專利
    　同屬散熱管結構之技術領域，可作為系爭專利之先前技術
      。被證一係個人計算機冷卻裝置，該個人計算機包括一個
      機身其內具熱產生電子元件，以及一個鍵盤部分以可打開
      方式經鉸鍊與個人計算機機身連接的。第一熱管道的一個
      端部以導熱方式與電子元件連接，第二熱管道的一個端部
      沿鍵盤部分的電磁絕緣板設置，兩個熱管道通過鉸練以導
      熱方式相互相對轉動地連接。
　　(4)比對系爭專利申請專利範圍第1 項與被證一，可知系爭專
  　　利申請專利範圍第1 項「一散熱管包括一扁容器」之技術
    　特徵與被證一第23圖揭示之散熱管具有一扁容器相同。系
      爭專利申請專利範圍第1 項「一從一桿、一平板或一篩孔
      選出的一構件，該構件被固定地配置在該容器的窄牆之間
      」之技術特徵與被證一第23圖揭示之在壓扁管道中的芯，
      屬由複數桿選出之構件，被固定在扁容器的窄牆之間的技
      術特徵相同。系爭專利申請專利範圍第1 項「以便至少在
      容器內部環境的寬度方向的兩側上設有空間」之技術特徵
      與被證一之第六實施例（第23圖）所揭示在芯的兩側設有
      空間之技術特徵相同。承上，系爭專利申請專利範圍第1
      項之技術特徵均已見於被證一，故系爭專利申請專利範圍
      第1 項不具新穎性。又系爭專利申請專利範圍第1 項之構
      件以群組擇一方式為界定，群組之一為先前技術時，整項
      群組均不具專利要件。
　2.被證一、三之組合可證明系爭專利申請利範圍第1 項不具進
 　 步性：
　　(1)被證三為西元1977年4 月26日美國專利第4019571 號專利
  　　案，係一種用於冷凝器、蒸發器及熱管的重力輔助式毛細
    　系統，其包括一毛細系統12，其包含多層是幹線結構14，
      內部界定的管道15及網狀結構16，該網狀結構16可以用以
      壓迫幹線14，使其緊靠殼體10的內壁上所形成的毛細管壁
      18。另圖1c中則將毛細結構進一步包括有幹線結構14a 與
      14b ，其包含多個篩網層，各篩網層分別有管道15a 與15
      b ，這些幹線利用網狀結構16彼此相連成一體成型，以壓
      迫這些幹線緊靠毛細管壁18，這些幹線是藉由滾壓單層篩
      網的二編線所形成。
　　(2)因被證一可證明系爭專利申請專利範圍第1 項不具新穎性
  　　，已如前述，且審查進步性之有無，係以系爭專利無不具
    　新穎性之情事為前提，系爭專利申請專利範圍第1 項既有
      不具新穎性之情事，自無審究其是否具進步性。惟若以進
      步性作為考量，系爭專利申請專利範圍第1 項與被證一具
      有相同的結構組成，自可達成與被證一相同之功效，再組
      合被證三亦可證明系爭專利申請專利範圍第1 項不具進步
      性。
　3.被證一及被證九之組合或被證一及被證十或被證一及被證十
  　一之組合均可證明系爭專利申請專利範圍第16項不具進步性
    ：
　　(1)被告在100 年1 月21日所提之民事陳報裝中列舉多項證據
  　　之組合方式，然僅被證一及被證九之組合或被證一及被證
    　十之組合或被證一及被證十一之組合於民事答辯狀(三)及(四)
      有具體實質理由，其餘組合並未有實質理由，合先敘明。
　　(2)被證九為1993年6 月18日公開之日本實開平000000000 號
  　　實用新型案，被證十為1995年8 月1 日公開之日本特開平
    　000 000000實用新型案，其公開日早於系爭專利優先權日
      。
　　(3)被證十一為1997年12月22日公開之日本特開平00000000號
  　　專利公開案，其公開日早於系爭專利所主張之日本000000
    　00優先權日（1997年12月24日）及日本00000000優先權日
      （1997年12月25日），但晚於系爭專利所主張之日本0000
      0000號優先權日（1997年12月9 日）。然由於系爭專利所
      主張之日本00000000號之技術內容中並無提供操作流體之
      技術說明，故系爭專利申請專利範圍第16項之附屬技術特
      徵不得主張以1997年12月9 日為其優先權日。故被證十一
      之技術內容屬系爭專利申請專利範圍第16項所界定附屬技
      術特徵之先前技術。
　　(4)經比對系爭專利申請專利範圍第16項與被證一及被證九之
  　　組合或被證一及被證十之組合或被證一及被證十一之組合
    　，可知系爭專利範圍第16項其係附屬項，解釋時應包含獨
      立項所有之技術特徵。另被證一可證明系爭專利申請專利
      範圍第1 項不具新穎性，其理由已如前述。系爭專利申請
      專利範圍第16項之附屬特徵主要界定「操作流體被圍住的
      量不小於該容器空間內體積的25% 。」，但查被證九第〔
      0007〕段落揭示「…圖一之連續熱管包括由銅合金組成之
      圓管形狀容器。將容積率25% 左右的作動液2 分別封入熱
　　　管單元1 內，經由在平面放熱面30上加工而成之封止接合
　　　部3 ，而另各熱管單元之兩側邊位於一列上…」之技術特
  　　徵；被證十第〔0016〕段落揭示「…在扁平熱管中作動液
   　 之體積比例約佔熱管容量的25%.…」之技術特徵；被證十
　　　一第〔0034〕段落中則揭示熱管操作流體的比例在20% 至
      80% 之外的範圍時，熱管將無法發揮功能。可知操作流體
      大於該容器空間內體積的25% 以上為被證九至十一已提供
      之技術建議，又量的限制在於提供良好的散熱功能亦屬被
      證十一所揭示的功效。故被證一及被證九之組合或被證一
      及被證十之組合或被證一及被證十一之組合可證明系爭專
      利申請專利範圍第16項不具進步性。
  4.綜上，依智慧財產案件審理法第16條第2 項，原告於本件民
    事訴訟不得對被告主張系爭專利申請專利範圍第1 項及第16
    項之權利。
七、從而，原告依專利法第84條第1 項、第3 項、第85條第1 項
    第2 款、第89條之規定，請求(一)被告應給付原告100 萬元及
    自起訴狀繕本送達被告之翌日起至清償日止，按年息5%計算
    之利息。(二)被告不得為製造、販賣或使用其所生產之Ultra-
    Thin（1.0mm ）2009產品或為其他侵害系爭專利之行為。(三)
    被告應將其Ultra-Thin（1.0mm ）2009之產品予以銷燬。(四)
    被告應將本民事判決書之主文、事實欄以5 號字體、不小於
    8 公分乘以24公分之篇幅刊登於經濟日報、工商時報、自由
    時報第1 版外報頭1 日，並負擔其費用，均為無理由，應予
    駁回。原告既受敗訴之判決，其假執行之聲請即失所依據，
    應併予駁回。
八、兩造其餘之爭點、攻擊或防禦方法及未經援用之證據，經本
    院斟酌後，認為均不足以影響本判決之結果，自無逐一詳予
    論駁之必要，併此敘明。
九、據上論結，原告之訴為無理由，依智慧財產案件審理法第1
    條，民事訴訟法第78條，判決如主文。
中　　華　　民　　國　　100 　年　　3 　　月　　21　　日
                    智慧財產法院第二庭
                                法　官　曾啟謀
以上正本係照原本作成。
如對本判決上訴，須於判決送達後20日內向本院提出上訴狀。如
委任律師提起上訴者，應一併繳納上訴審裁判費。
中　　華　　民　　國　　100 　年　　3 　　月　　21　　日
                    　　        書記官　王月伶